臺灣新竹地方法院刑事判決
111年度交易字第42號
公  訴  人  臺灣新竹地方檢察署檢察官
被      告  陳藝云



指定辯護人  鄭三川律師
上列被告因過失傷害案件，經檢察官提起公訴（110 年度偵字第
13145 號），被告於本院準備程序中，就被訴事實為有罪之陳述
，經告知被告簡式審判程序之旨，並聽取公訴人及被告之意見後
，裁定依簡式審判程序進行，本院判決如下：
    主  文
陳藝云犯過失傷害罪，處拘役肆拾日，如易科罰金，以新臺幣壹
仟元折算壹日。
    事  實
一、陳藝云於民國110 年8 月8 日下午某時許，駕駛車牌號碼00
　　00-00 號自用小客車，沿新竹市香山區富群街由南往北方向
　　行駛，於同日16時4 分許途經新竹市○○區○○街○○0000
　　00號前，本應注意分向限制線係用以劃分路面成雙向車道，
　　禁止車輛跨越行駛，汽車於行經在劃有分向限制線之路段，
　　不得駛入來車之車道內，而依當時天候晴、日間自然光線、
　　柏油路面乾燥、無缺陷、無障礙物，視距良好等客觀情狀，
　　並無不能注意之情事，詎陳藝云竟疏未注意，貿然駛入對向
　　車道，適有鄒宏洲駕駛車牌號碼000-0000號自用小客車搭載
　　鍾卓新自對向直行駛至，兩車因而發生碰撞，致鄒宏洲因此
　　受有肢體多處挫擦傷之傷害（鍾卓新受傷部分，未據告訴）
　　。嗣陳藝云於肇事後停留在現場，在有偵查犯罪職權之機關
　　或公務員尚不知何人肇事前，向據報前來處理之警員坦承肇
　　事自首而接受裁判。
二、案經鄒宏洲訴由新竹巿警察局第三分局報請臺灣新竹地方檢
　　察署檢察官偵查起訴。
    理  由
一、本件被告陳藝云所犯刑法第284 條前段之過失傷害罪，非死
　　刑、無期徒刑、最輕本刑為三年以上有期徒刑之罪，或高等
　　法院管轄第一審之案件，被告於本院準備程序進行中，就被
　　訴事實為有罪之陳述，經本院認合於刑事訴訟法第273 條之
　　1 第1 項之規定，裁定進行簡式審判程序，合先敘明。
二、訊據被告陳藝云對於上揭事實坦承不諱（見交易字第42號卷
　　第68、118至120、129 頁），並經告訴人鄒宏洲於警詢、偵
　　訊及本院審理時指訴綦詳，暨證人鍾卓新於警詢時證述明確
　　（見偵字第13145 號卷第5至8、16、51頁、交易字第42號卷
　　第29至33、130 頁），復有警員伍展毅於110 年10月15日所
　　出具之偵查報告1 份、道路交通事故現場圖1 份、道路交通
　　事故調查報告表（一）及（二）各1 份、新竹市警察局舉發
　　違反道路交通管理事件通知單1 份、現場及車損照片共25幀
　　、證號查詢汽車駕駛人資料2 份及車號查詢汽車車籍資料2
　　份等在卷足稽（見偵字第13145 號卷第4 、10、17至33、35
　　至39頁）。又告訴人鄒宏洲確係因本件車禍而受有肢體多處
　　挫擦傷之傷害等情，亦有新竹國泰綜合醫院所出具之診斷證
　　明書1 份附卷足佐（見偵字第13145 號卷第9 頁），是以被
　　告之自白核與事實相符而堪以採信，從而本案事證明確，被
　　告所為前開過失傷害犯行洵堪認定，應予依法論科。　
三、核被告陳藝云所為，係犯刑法第284 條前段之過失傷害罪。
　　又被告於肇事後，停留在現場，於警方到場處理當場承認為
　　肇事人而接受裁判等情，業據被告於警詢時供述不諱，並有
　　新竹市警察局道路交通事故肇事人自首情形紀錄表1 份在卷
　　足佐（見偵字第13145 號卷第11頁），符合自首要件，爰依
　　刑法第62條前段之規定減輕其刑。爰審酌被告前並無犯罪之
　　前科紀錄等情，有臺灣高等法院被告前案紀錄表1 份在卷可
　　參（見交易字第42號卷第137 頁），素行尚屬良好，其於案
　　發當時駕車行經交岔路口時，疏未注意，貿然跨越分向限制
　　線而駛入對向車道，致與告訴人鄒宏洲所駕駛上揭自用小客
　　車發生碰撞，使告訴人鄒宏洲受有上開傷害及傷勢狀況，被
　　告之過失程度、犯罪動機、情節、手段、所生危害情形、犯
　　後坦承犯行，惟因告訴人鄒宏洲要求受損車輛之更換零件全
　　部要換新，不能按照折舊換算，希望賠償金額為新臺幣80餘
　　萬元（見交易字第42號卷第33、139至145頁之刑事附帶民事
　　起訴狀1 份），被告無力負擔，故未達成民事和解之犯後態
　　度、兼衡被告為碩士肄業之智識程度、有3 名成年子女、現
　　失業中，為中低收入戶等情，有低收入戶、中低收入戶資料
　　查詢結果1 份附卷足參（見交易字第42號卷第73頁）之家庭
　　及生活狀況等一切情狀，量處如主文所示之刑，並諭知如易
　　科罰金之折算標準，以資懲儆。
據上論斷，應依刑事訴訟法第273 條之1 第1 項、第299 條第1
項前段、刑法第284 條前段、第62條前段、第41條第1 項前段，
刑法施行法第1 條之1 第1 項、第2 項前段，判決如主文。
本案經檢察官吳志中提起公訴，檢察官陳亭宇及邱宇謙到庭執行
職務。
中　　華　　民　　國　　111 　年　　10　　月　　21　　日
                  刑事第二庭    法  官   楊惠芬
以上正本證明與原本無異。  
如不服本判決應於收受送達後20日內向本院提出上訴書狀，並應
敘述具體理由；其未敘述上訴理由者，應於上訴期間屆滿後20日
內向本院補提理由書（均須按他造當事人之人數附繕本）「切勿
逕送上級法院」。告訴人或被害人如對於本判決不服者，應具備
理由請求檢察官上訴，其上訴期間之計算係以檢察官收受判決正
本之日期為準。　　　　　　　　　
中　　華　　民　　國　　111 　年　　10　　月　　25　　日
              　　　　　　　　　書記官   李艷蓉
附錄本案論罪科刑法條：
刑法第284 條：
因過失傷害人者，處一年以下有期徒刑、拘役或十萬元以下罰金
；致重傷者，處三年以下有期徒刑、拘役或三十萬元以下罰金。